臺灣桃園地方法院行政訴訟判決　
111年度交字第4號
                                     111年7月5日辯論終結
原      告  黃文明  
被      告  桃園市政府交通事件裁決處
                      設桃園市○○區○○路00號7至8樓
代  表  人  張丞邦    住同上
訴訟代理人  黃一鳴律師
上列當事人間交通裁決事件，原告不服被告民國110年12月7日桃
交裁罰字第58-D9RA40163號裁決，提起行政訴訟，本院判決如下
：
    主  文
原告之訴駁回。
訴訟費用新臺幣參佰元由原告負擔。
    事實及理由
一、事實概要：原告於民國109年1月6日9時29分許，駕駛6.5公
    噸重之車牌號碼00-000號自用大貨車（下稱系爭車輛），行
    經桃園市○○區○○路000號前之禁行6.5公噸以上大貨車路段時
    ，經桃園市政府警察局龍潭分局（下稱舉發機關）聖亭派出
    所員警攔查並當場以掌電字第D9RA40163 號舉發違反道路交
    通管理事件通知單（下稱系爭舉發單）舉發原告有「不遵守
    道路交通標誌之指示」之違規行為，違反道路交通管理處罰
    條例（下稱道交條例）第60條第2項第3款規定，並載明應於
    109年2月5日前到案，原告拒絕簽收系爭舉發單。被告於110
    年12月7日仍認原告於上開時、地，有「不遵守道路交通標
    誌之指示」違規事實明確，乃依道交條例第60條第2 項第3 
    款規定，以桃交裁罰字第58-D9RA40163號違反道路交通管理
    事件裁決書（下稱原處分），對原告裁處新臺幣（下同）1,
    200元，原處分並於110年12月10日送達予原告。原告不服原
    處分，於110年12月30日向本院提起本件行政訴訟。
二、原告起訴主張：我時常走那個路段，交通標誌很亂，路上有
    交通標誌告示牌說前面200 公尺禁行六噸半以上大貨車，但
    是新龍路有掛新龍路禁止左右轉，現在又掛禁止6 噸半以上
    大貨車行駛，具有針對性，別人可以走，我就不能走，我認
    為這是設下陷阱。桃園交通局回覆我說那邊是下坡路段，怕
    煞車失靈。交通警察開罰單，我們再怎麼請教都沒有用，罰
    單說我拒簽，但是當天交通警察把我攔下來說要不要簽都沒
    有關係，這是你們的權利，我不想被當成提款機，我要求的
    是公平正義等語。並聲明：原處分撤銷。
三、被告則以：
  ㈠按道交條例第60條第2項第3款規定：「汽車駕駛人，駕駛汽
    車有下列情形之一，而本章各條無處罰之規定者，處新臺幣
    九百元以上一千八百元以下罰鍰：三、不遵守道路交通標誌
    、標線、號誌之指示。」。復按道路交通標誌標線號誌設置
    規則第10條第2款規定：「標誌之分類及其作用如左：二、
    禁制標誌 用以表示道路上之遵行、禁止、限制等特殊規定
    ，告示車輛駕駛人及行人嚴格遵守。」、第74條第1項規定
    ：「禁行方向標誌，用以告示車輛駕駛人禁行之方向。禁止
    右轉用『禁17』、禁止左轉用『禁18』、禁止左右轉用『禁19』、
    禁止右轉及直行用『禁20』、禁止左轉及直行用『禁21』。設於
    禁止各種車輛右轉、左轉或左右轉道路入口附近顯明之處。
    有時間、車種、車道特殊規定者，應在附牌內說明。」、同
    條第2項規定：「禁行方向僅限於指定車輛者，應將車輛之
    圖案繪於標誌內。禁止大型重型機車左轉、禁止大貨車左轉
    及禁止大客車左轉。」。末按違反道路交通管理事件統一裁
    罰基準及處理細則第1條規定：「本細則依道路交通管理處
    罰條例第92條第4項規定訂定之。」、第2條第1、2項規定：
    「處理違反道路交通管理事件之程序及統一裁罰基準依本細
    則之規定辦理。前項統一裁罰基準，如附件違反道路交通管
    理事件統一裁罰基準表…」，本件違規時間係109年1月6日，
    應到案日期為109年2月5日，本處於110年12月7日因原告逾
    越應到案期限60日以上而逕行裁決；又依本件違規行為時點
    之違反道路交通管理事件統一裁罰基準表：駕駛人違反道交
    條例第60條第2項第3款規定，逾越應到案期限60日以上，處
    罰鍰1,200元整。核此規定，係基於母法之授權而為訂定，
    且就違反道路交通管理事件統一裁罰基準及處理細則附件所
    示統一裁罰基準表中有關道交條例第60條第2項第3款之裁罰
    基準內容，並未牴觸母法，是本處自得依此基準而為裁罰。
  ㈡依舉發機關111年2月21日龍警分交字第1110002908號函所附
    職務報告略以：「…職於109年1月6日9時29分，在桃園市○○
    區○○路000號，執行勤務中攔停舉發違規車輛S6-327自用大
    貨車行駛禁行路段，違規事實明確依道路交通管理處罰條例
    第60條第2項第3款予以製單舉發，並請當事人予以簽收告發
    單，惟當事人現場表示拒簽收告發單，爰此，職當下告知當
    事人相關權利，並錄影存證，當事人未依規定駛入禁行路段
    事實明確無誤…」。按違反道路交通管理事件統一裁罰基準
    及處理細則第11條第1項第1款規定：「行為人有本條例之情
    形者，應填製舉發違反道路交通管理事件通知單（以下簡稱
    通知單），並於被通知人欄予以勾記，其通知聯依下列規定
    辦理：一、當場舉發者，應填記駕駛人或行為人姓名、性別
    、出生年月日、地址、身分證統一編號及車主姓名、地址、
    車牌號碼、車輛種類。被查獲之駕駛人或行為人為受處分人
    時，應於填記通知單後將通知聯交付該駕駛人或行為人簽名
    或蓋章收受之；拒絕簽章者，仍應將通知聯交付該駕駛人或
    行為人收受，並記明其事由及交付之時間；拒絕收受者，應
    告知其應到案時間及處所，並記明事由與告知事項，視為已
    收受。」，則參照採證光碟內容，舉發員警已告知原告相關
    權益，本件舉發通知單視為原告已收受。系爭車輛因有「不
    遵守道路交通標誌之指示」之情，該當道交條例第60條第2
    項第3款規定所定要件，原處分並無違誤等語置辯。並聲明
    ：原告之訴駁回。
四、本院之判斷：
  ㈠按禁制標誌用以表示道路上之遵行、禁止、限制等特殊規定
    ，告示車輛駕駛人及行人嚴格遵守；車輛總重限制標誌「限
    １」，用以告示道路、橋涵所能承載之重量限制，超限之車
    輛不准通行。設於限重路段將近之處，並須考慮超限車輛能
    在該處繞道行駛或迴車；汽車駕駛人不遵守道路交通標誌、
    標線、號誌之指示者，處900元以上1,800元以下罰鍰道路交
    通標誌標線號誌設置規則第10條第2款、第81條第1項、道交
    條例第60條第2項第3款分別定有明文。
  ㈡原告駕駛系爭車輛，於事實概要欄之時、地，遭舉發機關員
    警攔查並舉發其不遵守道路交通標誌之指示，原告並拒絕簽
    收系爭舉發單，並因未遵期到案或繳納罰鍰而遭被告逕為裁
    處之事實，此有舉發機關函文、系爭舉發單、員警職務報告
    、採證照片、採證光碟、原處分與送達證書在卷可參（見本
    院卷第29至39頁）。
  ㈢而依卷附採證照片所呈，於中豐路上林段雙向車道均有明確
    設置禁止6.5公噸以上大貨車進入新龍路之禁制標誌（見本
    院卷第33頁），原告既係合法持有普通大貨車駕照之人（見
    本院卷第41頁），對於各處道路標誌、標線及號誌，均應有
    充分注意並遵守之能力與義務，卻不依禁制標誌之指示，仍
    違規駕駛系爭車輛駛入新龍路，縱非故意亦顯有過失，違規
    事實明確。
  ㈣復據本院依職權勘驗卷附採證光碟之結果略以：「影像為員
    警密錄器畫面，日期為『2020/01/06』，影片開始時員警已完
    成掣單，並對違規駕駛人宣讀權利事項略以：『109年1月6日
    上午9時32分，於新龍路481號前，依道交條例第60條第2項
    第3款進行舉發，現場經表示拒簽收，應於109年2月5日前至
    裁決處所繳費』。」，上開勘驗內容，亦經本院製作勘驗筆
    錄並命兩造表示意見在卷可參（見本院卷第77頁) 。足認舉
    發員警舉發時已踐行違反道路交通管理事件統一裁罰基準及
    處理細則第11條第1項第1款之規定，於原告拒絕簽收時，即
    當場告知違規事項、應到案時間及處所，並於系爭舉發單上
    記明事由（見本院卷第34頁），足認舉發程序上並無瑕疵，
    系爭舉發單視為送達。而原告未遵期到案或繳納罰鍰，故被
    告於110年12月7日，乃依道交條例第60條第2項第3款與統一
    裁罰基準表逾60日以上之裁罰基準，裁處罰鍰1,200元，亦
    核無違誤。
五、綜上所述，原告於事實概要欄所載時、地，駕駛系爭車輛有
    不遵守禁制標誌指示而行駛於禁行路段之違規情事甚明。從
    而，被告依道交條例第60條第2項第3 款及統一裁罰基準表
    之規定，以原處分對原告裁處罰鍰1,200元，核無違誤。原
    告訴請撤銷原處分，為無理由，應予駁回。  
六、本件事證已臻明確，兩造其餘攻擊、防禦方法及所提證據，
    經核均與判決結果不生影響，爰不一一論列，併此敘明。
七、本件訴訟費用額確定為第一審裁判費300 元，爰依行政訴訟
    法第98條第1 項規定，由敗訴之原告負擔。
中　　華　　民　　國　　111 　年　　7 　　月　　29　　日
                  行政訴訟庭　法　官　徐  培  元
上為正本係照原本作成。
如不服本判決，應於判決送達後20日內，向本院提出上訴狀並表
明上訴理由（原判決所違背之法令及其具體內容或依訴訟資料可
認為原判決有違背法令之具體事實），其未載明上訴理由者，應
於提出上訴後20日內向本院補提理由書（上訴狀及上訴理由書均
須按他造人數附繕本，如未按期補提上訴理由書，則逕予駁回上
訴），並應繳納上訴裁判費新臺幣750元。
中　　華　　民　　國　　111 　年　　7 　　月　　29　　日
                              書記官  吳  文  彤